Walter Greenwich Chaca

Desarrollador Full Stack

+51 925761063 waltgreenwich.devsec@gmail.com A Lima, Perú in/walter-greenwich github.com/WaltGreenwich Portfolio

Perfil profesional

Como desarrollador Full Stack motivado y adaptable con una base sólida en tecnologías web modernas, aporto experiencia práctica en desarrollo frontend y backend. Soy competente en el uso de JavaScript, React, Next.js, Node.js y Tailwind CSS para crear aplicaciones web responsivas y fáciles de usar. Mi experiencia técnica se complementa con la experiencia práctica adquirida durante una pasantía en ESPAÑOL CON E, un e-learning, donde contribuí a mejorar la experiencia del usuario.

Experiencia Profesional

ESPAÑOL CON E

Desarrollador Full Stack (pasantía)

Córdova, ARG 05/2024 - 05/2024

 Modifiqué, edité y actualicé las páginas de las nuevas clases de español nivel B2 utilizando Next.js y MongoDB, mejorando la usabilidad y la experiencia del usuario.

Otras Experiencias:

DOENK PER

Asistente Administrativo

Chiclayo, PER 01/2023 - 11/2023

- Escribir y responder correos electrónicos a diferentes clientes.
- Coordinar reuniones y llamadas con los vendedores asignados.
- Generé un aumento del 15% en nuevos clientes en 6 meses mediante la intensificación de ventas y visitas estratégicas a clientes para concretar negocios.

AHSECO PERU

Ejecutivo de Ventas

Lima, PER 05/2019 - 10/2022

- Construcción de procesos de ventas basados en la búsqueda de leads, estrategias de markéting, reuniones con clientes y cierre de ventas.
- Superé la meta de cuota de ventas definida por la empresa en ingresos por ventas mensuales, superando el 20% de crecimiento en el departamento de ventas en tan solo 6 meses.

Habilidades Técnicas

- Lenguajes de Programación: JavaScript.
- Herramientas y Frameworks: Next.js, React, Redux, Node.js, Express, Sequelize, Tailwind.
- Bases de Datos: PostgreSQL, MongoDB.
- · Cloud Services: AWS.
- Herramientas de Colaboración: Git, Trello, Slack
- Metodologías Ágiles: SCRUM

Idiomas

• Inglés: Intermedio (B2)

• Español: Nativo

Formación Académica

- Desarrollador Full Stack. Bootcamp de Henry. 800 horas en curso teórico-practico. 2023-2024
- Licenciatura en Genética y Biotecnología. Universidad Nacional Mayor de San Marcos. 2011-2016

Proyectos

1. Frontend-React: Brainwave. <u>Demo</u> - <u>Repositorio</u> **Logros:**

Set. 2024 - Oct.2024

Brainwave es un sitio web moderno desarrollado con React.js y Tailwind CSS, que sigue los principios más avanzados de diseño UI/UX y es completamente responsivo.

2. Frontend-React: <Nike_Clone>. Demo - Repositorio Logros:

Jun. 2024 - Jul.2024

Creé un clon del homepage de Nike usando React y las buenas prácticas de diseño responsivo de Tailwind

3. Frontend-React: <WeatherApp>. Demo - Repositorio Logros:

May. 2024 - May. 2024

Desarrollar y diseñar una aplicación web usando React-Vite, incluyendo React Hooks para gestión del estado, Tailwind CSS para diseño responsivo y consumo de la API OpenWeatherMap para obtener datos meteorológicos.

4. Backend-Node.js: <Event_App>. Repositorio Logros:

Mar. 2024 – Abr. 2024

Desarrollar y diseñar un SPA para eventos al aire libre que integre una pasarela de pago para la compra de entradas con autenticación Stripe y Google.

Educación Complementaria

- Aspectos básicos del diseño de experiencia de usuario. Google-Coursera. 2024
- Aprendiendo TypeScript. Linkedin Learning. 2024
- Programa Frontend Oracle Next Education. Alura Latam. 2023